

ABBAD MOHAMED

Développeur Full Stack

Présentation

Développeur Full Stack passionné, avec 2 ans d'expérience au sein d'une entreprise spécialisée dans le développement de solutions web sur mesure. Expert en développement frontend et backend, intégration CI/CD et déploiement cloud, je conçois des applications performantes, évolutives et optimisées. Grâce à ma réactivité et mon adaptabilité, j'interviens efficacement sur des projets complexes, en apportant des solutions innovantes et adaptées aux besoins des clients.

Compétences Techniques

Curieux et adaptable, j'apprends rapidement et m'approprie facilement de nouvelles technologies que je ne connais pas pour répondre aux besoins des projets.

Développement Frontend :

React.js, Next.js, Vue.js, Angular, MUI, Vite, Webpack, TypeScript, JavaScript, CSS, SCSS, Fabric.js

Développement Backend :

◆ Node.js, Express.js, NestJS, Java, C#, .NET, Symfony, Python, GO, API REST & GraphQL,

Bases de Données :

- PostgreSQL, MySQL, MongoDB, SQLite, Prisma DevOps & Outils:
- Git, Jenkins, GitHub Actions, Docker, Docker Compose, Kubernetes, Grafana, SonarQube, Azure, AWS, CI/CD Méthodologies & Gestion de Projet :
- Agile (Scrum, Kanban), Jira, Rédaction et gestion de cahiers des charges

Tests et Qualité du Code :

- Jest, Supertest, Chai, Mocha, FastCheck, Cypress
- SEO, SEA & SMO
- Expérience en E-commerce

Formation:

INSTITUT F2I

M2 Expert en stratégie et transformation digitale Oct. 2023 - Déc. 2024

INSTITUT F2I

MBA 1 Consultant développeur Web et Mobile Oct. 2021 - Janv. 2023

ÉCOLE SUP MTI

L3 - Technicien Spécialisé en développement informatique Sep. 2020 - Juil. 2021

<u>Language</u>

Anglais : courant

Expériences Professionnelles

2022 - 2024

Développeur fullstack en alternance 2 ans chez Spyrals

- Printack Application très complexe de gestion et impression d'étiquettes
- 1. Migration complète de Redux vers React, réduisant la complexité du code et accélérant le temps de chargement des étiquettes de 40 %.
- 2. Intégration de Fabric. js pour améliorer la personnalisation et la précision de l'édition d'étiquettes.
- 3. Optimisation des performances, réduisant les latences de traitement de 30 %, améliorant ainsi l'expérience utilisateur...
- → Impact : J'ai aidé l'entreprise sur toute l'application
- Karaoke Kreyol Plateforme de karaoké interactif
- 1. Développement d'une interface intuitive facilitant la navigation des utilisateurs et la gestion des playlists.
- 2. Ajout de fonctionnalités avancées comme la gestion d'événements, la création de playlists collaboratives et l'amélioration du moteur de recherche des chansons.
- 3. Optimisation du chargement des fichiers audio, réduisant le temps d'attente.
- → Impact : Grâce à mes améliorations, la plateforme a vu une hausse de 50 % du taux d'engagement des utilisateurs, renforçant l'intérêt du projet auprès du client.
- J-Profil Application de mise en relation professionnelle
- 1. Conception et développement from scratch d'une plateforme de mise en relation similaire à Indeed.
- 2. Intégration d'un système de recommandation intelligent améliorant la pertinence des mises en relation de 60 %.
- 3. Développement d'un back-office permettant aux administrateurs de suivre et modérer les profils avec une automatisation des vérifications.
- → Impact : J'ai aidé l'entreprise à lancer un nouveau produit clé, permettant d'élargir son portefeuille client dans le domaine des plateformes professionnelles.

Développeur full-stack/Expert Digital Marketing - 15 mois

Projet de fin d'études chez Furious Ducks

2023 - 2024

- 1. Refonte du workflow de production : passage de cycle en V à Agile
- 2. Industrialisation des sites web: Docker, CI/CD, Jenkins, Git, Linux
- 3. Automatisation des déploiements et des tests (unitaires, fonctionnels)
- 4. Création de procédures internes et formation équipe
- 5. Technos: Docker, Jenkins, Git, Agile, Linux, CI/CD, Azure

Jeu-Concours - Thé Tip Top

- 1. Développement d'un site de jeu-concours avec API et WebApp
- 2. Gestion des inscriptions, participations et gains (tickets de caisse)
- 3. Conception de l'interface et intégration des données administrateurs
- 4. Mise en place d'une stratégie marketing pour la promotion sur les réseaux
- 5. Préparation du mix marketing, analyse concurrentielle et suivi des campagnes

Développeur full-stack - 15 mois

Atypik House (Projet de fin d'études)

- 1. Création d'un site de location d'habitats insolites avec une interface utilisateur optimisée et responsive.
- 2. Mise en place d'un système de réservation et de gestion des utilisateurs.
- 3. Développement backend intégration d'une base de données pour la gestion des locations et paiements.